臺灣基隆地方法院刑事判決　　　　　　　100年度訴字第847號
公　訴　人　臺灣基隆地方法院檢察署檢察官
被　　　告　何宏洧
上列被告因搶奪等案件，經檢察官提起公訴（100年度偵字第500
2 號），嗣被告於本院準備程序中就被訴事實為有罪之陳述，經
受命法官告知被告、檢察官簡式審判程序意旨，並經被告、檢察
官同意後，本院合議庭裁定本件由受命法官獨任進行簡式審判程
序審理、判決如下：
    主  文
何宏洧犯竊盜罪，累犯，處有期徒刑柒月，扣案之機車鑰匙支
均沒收之；又犯竊盜罪，累犯，處有期徒刑柒月；又犯搶奪罪，
累犯，處有期徒刑壹年陸月；又犯竊盜罪，累犯，處有期徒刑柒
月，扣案之機車鑰匙支均沒收之；又犯搶奪罪，累犯，處有期
徒刑壹年陸月。應執行有期徒刑貳年拾月，扣案之機車鑰匙支
均沒收之。
    事  實
一、何宏洧前因：(一)、於民國85年間，因搶奪等案件，經臺灣高
    等法院以85年度上訴字第1956號各判處有期徒刑1年6月、4
    月，於85年8 月23日確定；(二)、於85年間，因違反麻醉藥品
    管理條例案件，經臺灣板橋地方法院以85年度訴字第1227號
    判處有期徒刑6月，於85年9月17日確定；(三)、於85年間，因
    違反麻醉藥品管理條例案件，經臺灣板橋地方法院以85年度
    易字第1966號判處有期徒刑6 月確定；(四)、上開(一)至(三)所示
    之4罪，復經臺灣板橋地方法院以86年度聲字第997號裁定應
    執行有期徒刑2年8月確定；(五)、於85年間，因違反麻醉藥品
    管理條例案件，經臺灣板橋地方法院以85年度易字第6980號
    判處有期徒刑7 月，於85年12月30日確定；(六)、於85年間，
    因贓物案件，經本院以85年度易字第7833號判處有期徒刑4
    月，於86年1 月23日確定；(七)、於85年間，因搶奪案件，經
    臺灣板橋地方法院以86年度訴字第913號判處有期徒刑2年6
    月，於86年4月18日確定；(八)、上開(五)至(七)所示之3罪，復經
    臺灣板橋地方法院以86年度聲字第998 號裁定應執行有期徒
    刑3年3月確定，與上開(四)所示之有期徒刑2年8月接續執行，
    於88年3 月10日縮短刑期假釋出監並付保護管束，嗣經撤銷
    假釋，尚餘殘刑有期徒刑3年1月又21日；(九)、於89年間，因
    搶奪案件，經臺灣士林地方法院以89年度訴字第385 號判處
    有期徒刑2年，上訴後經臺灣高等法院以90年度上訴字第150
    5號、最高法院以90年度台上字第5534號駁回上訴，於90年9
    月6 日確定；(十)、於91年間，因搶奪案件，經臺灣板橋地方
    法院以92年度訴字第271號判處有期徒刑2年4月，於92年3月
    3日確定，與上(八)、(九)所示之有期徒刑3年1月又21日、2年接
    續執行，於97年12月26日縮短刑期假釋出監並付保護管束，
    於98年12月29日保護管束期滿，其所餘刑期內未經撤銷假釋
    ，其未執行之刑，以已執行論（構成累犯）。(十一)、於100 年
    5月間，因搶奪等案件，經臺灣板橋地方法院於100年10月11
    日，以100 年度訴字第2141號判處：「何宏洧犯竊盜罪，累
    犯，處有期徒刑伍月。又犯搶奪罪，累犯，處有期徒刑壹年
    肆月。應執行有期徒刑壹年陸月。」等情，目前尚未確定。
二、詎何宏洧猶不知悔改，分別於如下時地之竊盜各犯行3 次．
    搶奪各犯行2 次，玆分述如下：
  (一)其基於意圖為自己不法所有之犯意，於100年9月29日15時許
    ，駕駛其所有之車牌號碼LW－2776號自用小客車，途經基隆
    市○○區○○路116號時，適見徐金玉所有之車牌號碼LY6-0
    11號重型機車停放在該處，乘四下無人注意之際，旋以自備
    之機車鑰匙3支中之1支發動開啟上開機車而竊取之，得手後
    即騎乘上開車牌號碼LY6－011號重型機車離去，並行駛在基
    隆市中山區內，隨機尋找行目標，伺機下手搶奪。
    1.承上同日，何宏洧騎乘上開竊得之車牌號碼LY6－011號重
      型機車行駛時，發現該機車之車況不佳，且機車之車況不
      佳，迨於同日16時許，途經基隆市○○區○○路旁某停車
      場，適見林漳參所有之車牌號碼POL－296號重型機車疏未
      拔取鑰匙，並停放在該地，乃臨時起意，遂棄置該車牌號
      碼LY6－011號重型機車，另基於意圖為自己不法所有之犯
      意，乘四下無人注意之際，旋徒手竊取車牌號碼POL－296
      號重型機車，得手後即騎乘該機車，並行駛在基隆市中山
      區內，隨機尋找行目標，伺機下手搶奪。
    2.續承上同日17時許，何宏洧騎乘車牌號碼POL－296號重型
      機車，途經基隆市○○區○○路259 巷口時，適見余劉月
      蓉徒步獨行經該處，認有機可乘，遂騎乘上開機車靠近余
      劉月蓉，乘余劉月蓉未及防備之際，徒手搶奪余劉月蓉掛
      於脖上之金項鍊1 條【價值新臺幣（下同）2萬5千元許】
      ，得手後騎乘上開機車加速逃離；嗣其將搶得上開金項鍊
      1 條，攜至新北市蘆洲區某金飾銀樓變賣得贓款，並花用
      殆盡。
  (二)何宏洧另基於意圖為自己不法所有之犯意，於100年10月6日
    11時許，駕駛其所有之車牌號碼LW－2776號自用小客車，途
    經基隆市○○區○○路13號前時，適見劉玉妹所有之車牌號
    碼POU－97 號重型機車停放該處，乘四下無人注意之際，旋
    以上開自備之機車鑰匙3支中之1支發動開啟上開機車而竊取
    之，得手後即騎乘上開車牌號碼POU－97 號重型機車離去，
    並行駛在基隆市中山區內，隨機尋找行目標，伺機下手搶奪
    ；迨於同日15時20分許，何宏洧騎乘上開竊得之車牌號碼PO
    U－97號重型機車，途經基隆市○○區○○路212巷7弄1號前
    時，適見宋陳金玉徒步行經該處，認有機可乘，遂騎乘上開
    機車靠近宋陳金玉，乘宋陳金玉未及防備之際，徒手搶奪宋
    陳金玉掛於脖上之K金項鍊1條（價值2 萬餘元許），得手後
    騎乘上開機車加速逃離；嗣其將搶得上開項鍊1 條，攜至新
    北市蘆洲區某金飾銀樓變賣得贓款，並花用殆盡。
  (三)嗣經徐金玉、林漳參、余劉月蓉、宋陳金玉報案，為警調閱
    監視錄影畫面，並循線查悉上情，且於100 年10月26日16時
    20分許，在新北市五股區○○○路○ 段某地，依法拘提何宏
    洧到案，並扣得由何宏洧主動交出其所有供己行竊用之上開
    自備機車鑰匙3 支在案。
三、案經徐金玉、林漳參、余劉月蓉、宋陳金玉訴由基隆市警察
    局第四分局報告臺灣基隆地方法院檢察署檢察官偵查起訴。
    理  由
壹、程序方面
一、按除被告所犯為死刑、無期徒刑、最輕本刑為三年以上有期
    徒刑之罪或高等法院管轄第一審案件者外，於法院行準備程
    序進行中，被告先就被訴事實為有罪之陳述時，審判長得告
    知被告簡式審判程序之旨，並聽取當事人、代理人、辯護人
    及輔佐人之意見後，裁定進行簡式審判程序；且受命法官行
    準備程序，與法院或審判長有同一之權限；又簡式審判程序
    之證據調查，不受刑事訴訟法第159 條第1 項、第161 條之
    2 、第161 條之3 、第163 條之1 及第164 條至第170 條規
    定之限制，刑事訴訟法第273 條之1 第1 項、第279 條第2
    項前段、第273 條之2 分別定有明文。
二、查本件被告何宏洧所犯為死刑、無期徒刑、最輕本刑為三年
    以上有期徒刑以外之罪，且非高等法院管轄第一審之案件，
    其於準備程序就前揭被訴事實為有罪之陳述，經受命法官告
    知簡式審判程序之旨，並聽取當事人之意見後，本院合議庭
    認無不得或不宜改依簡式審判程序進行之處，爰依刑事訴訟
    法第273 條之1第1項、第284條之1，裁定本件由受命法官獨
    任進行簡式審判程序，合先敘明。
貳、實體方面
一、上揭時地各別之以自備機車鑰匙3支竊盜2次、另徒手竊盜1
    次，及分別搶奪2次之事實，業據何宏洧於本院100年11月18
    日、同月29日審判程序時均坦認：我全部承認犯罪，我總共
    竊取三次，搶奪二次，行搶及偷竊時都是我自己一個人，我
    有攜帶三支機車鑰匙準備行竊機車用，這三支鑰匙都是我的
    ，因為當時有施用毒品，且家中兩個妹妹都嫁人，家中經濟
    不濟，所以才會起行搶的念頭，第一次行搶我有以徒手的方
    式行搶被害人脖子上的項鍊，之後我有將搶得的項鍊拿到蘆
    洲我家那裡的金飾店變賣，另外一次我有行搶到壹條金項鍊
    ，我也是搶奪之後拿去蘆洲那裡變賣，變賣所得2 萬多元，
    我有跟我家人說要與被害人談賠償和解事宜，我家人也有說
    好，他們會來法院與被害人談和解等語明確綦詳（見本院卷
    第16頁、第40頁），核與證人徐金玉於100 年10月26日警詢
    、證人林漳參於100年10月2日警詢、證人余劉月蓉於100年9
    月29日警詢、證人劉月妹於100 年10月26日警詢、證人宋陳
    金玉於100年10月6日警詢之證述情節大致符合（見臺灣基隆
    地方法院檢察署100年度偵字第5002 號卷，以下簡稱偵卷，
    第14至19頁），再互核與被害人宋陳金玉於本院100 年11月
    29日審判程序時指述：希望被告能改過自新，不要再犯罪了
    ，儘量的去找一點工作，作惡無了時，希望被告能痛改前非
    ，我願意原諒被告，我不願對被告作民事的任何賠償，希望
    被告能改過自新等語、被害人余劉月蓉於本院100年11月29
    日審判程序時指述：我是一個女子，上下班都是坐公車回去
    ，希望被告能賠償我一些損失，也希望被告能夠改過自新，
    我願意原諒被告，我已經與被告達成調解等語之情節大致符
    合（見本院卷第43至45頁），並有搜索扣押筆錄、拘票、搜
    索票、搜索扣押目錄表、逮捕通知書、搶奪蒐證照片、贓物
    認領保管單、行搶路線圖及彩色照片、被告說明行竊之鑰匙
    及竊車地點、照片、扣押物品清單等在卷可稽（見偵卷第25
    至59頁、第99頁），且有被告所有供己行竊上開機車時所用
    之三支鑰匙扣案在卷可徵。足認被告上開任意性自白與事實
    相符，堪以採信，而本件事證已臻明確，被告上開竊盜犯行
    共計3次、搶奪犯行共計2次，均堪認定，應予依法論科。
二、核被告上開竊盜犯行共計3次、搶奪犯行共計2次之所為，係
    分別犯刑法第320條第1 項之竊盜罪、第325 條第1項之搶奪
    罪。其所犯上開竊盜3罪間、搶奪2罪間之犯意各別，罪名有
    異，應分論併罰。又被告有如上事實欄所示之犯罪科刑及執
    行完畢之情形，有卷附之臺灣高等法院被告前案紀錄表1 份
    在卷可稽，其於上開有期徒刑執行完畢後5 年內，再故意犯
    本件有期徒刑以上之罪，為累犯，應依刑法第47條第1 項規
    定加重其刑。玆審酌被告前有多次上開犯罪前科紀錄，素行
    欠佳，且其於100年5月間，因搶奪等案件，經臺灣板橋地方
    法院於100年10月11日，以100年度訴字第2141號判處：「何
    宏洧犯竊盜罪，累犯，處有期徒刑伍月。又犯搶奪罪，累犯
    ，處有期徒刑壹年肆月。應執行有期徒刑壹年陸月。」等情
    ，目前尚未確定，亦有臺灣高等法院被告前案紀錄表、臺灣
    板橋地方法院100年度訴字第214 1號判決書各1 件在卷可佐
    ，是被告正值壯年，不思以正當途徑獲取代步工具及財物，
    而陸續以竊盜、搶奪方式為之，法紀觀念顯有偏差，且對被
    搶奪之被害人宋陳金玉、余劉月蓉之精神上所造成之恐懼非
    淺，其犯行情節嚴重，惟念其犯後坦認全部犯行，並與被害
    人余劉月蓉達成調解、被害人宋陳金玉願意無條件原諒被告
    ，不願對被告作民事的任何賠償，希望被告能改過自新等語
    ，復考量其先竊盜機車之掩人耳目，再施以搶奪被害人財物
    得手後逃離現場之犯罪動機、手段，與其施用毒品宿習、犯
    罪起因、目的、犯罪所生危害程度，及被害人失竊機車已領
    回完畢損害降至最低、竊得後所受利益、被害人所受損害，
    末酌被告經濟狀況不富裕，亦有被告100 年10月26日警詢筆
    錄在卷可參，爰各量處如主文所示之刑，再定其應執行之刑
    ，用啟自新。
三、至於扣案之機車鑰匙3 支，均係被告所有供己上開犯罪所用
    之物，業據被告供明在卷可徵，亦有扣押物品清單1 件在卷
    可佐（見偵卷第99頁），且有被告所有供己行竊上開機車時
    所用之三支鑰匙扣案在卷可徵，是扣案之機車鑰匙3 支，爰
    均依刑法第38條第1項第2款前段規定併予諭知宣告沒收之。
據上論斷，應依刑事訴訟法第273 條之1第1項、第284條之1、第
299條第1項前段，刑法第320條第1項、第325條第1項、第47條第
1 項、第38條第1項第2款前段、第51條第5款，刑法施行法第1條
之1第1項、第2項前段，判決如主文。
本案經檢察官曾淑婷到庭執行職務。
中    華    民    國    100   年   12   月    13      日
                  刑事第四庭  法   官   施添寶
以上正本證明與原本無異。
如不服本判決應於收受送達後10日內向本院提出上訴書狀，並應
敘述具體理由；其未敘述上訴理由者，應於上訴期間屆滿後20日
內向本院補提理由書（均須按他造當事人之人數附繕本）「切勿
逕送上級法院」。告訴人或被害人如對於本判決不服者，應具備
理由請求檢察官上訴，其上訴期間之計算係以檢察官收受判決正
本之日期為準。
中    華    民    國    100   年   12   月    13      日
                              書記官    施鴻均
附錄：本案論罪科刑法條全文
中華民國刑法第320條
意圖為自己或第三人不法之所有，而竊取他人之動產者，為竊盜
罪，處五年以下有期徒刑、拘役或五百元以下罰金。
意圖為自己或第三人不法之利益，而竊佔他人之不動產者，依前
項之規定處斷。
前二項之未遂犯罰之。
中華民國刑法第325條
意圖為自己或第三人不法之所有，而搶奪他人之動產者，處 6
月以上 5 年以下有期徒刑。
因而致人於死者，處無期徒刑或 7 年以上有期徒刑，致重傷者
，處 3 年以上 10 年以下有期徒刑。
第 1 項之未遂犯罰之。